臺灣雲林地方法院刑事判決
111年度交簡上字第16號
上  訴  人
即  被  告  林清鉁


上列上訴人即被告因公共危險案件，不服本院斗六簡易庭中華民
國111年4月18日111年度六交簡字第82號第一審刑事簡易判決（
聲請簡易判決處刑案號：110年度速偵字第221號），提起上訴，
本院管轄之第二審合議庭判決如下：
    主      文
上訴駁回。
    事實及理由
一、本案經本院審理結果，認第一審刑事簡易判決認事用法及量
    刑均無不當，應予維持，除證據部分補充「上訴人即被告（
    下稱被告）林清鉁提出之戶籍謄本、被告於本院第二審審理
    程序時之自白」（本院交簡上卷第15頁、第38頁）外，餘均
    引用第一審刑事簡易判決書記載之犯罪事實、證據及理由（
    如附件）。
二、被告上訴意旨略以：我前次酒駕之事至今已超過5年，現在
    年紀也不小，靠著打零工謀生，還要扶養一個年紀90歲母親
    ，家境清寒，請求從輕量刑等語。　　
三、按量刑之輕重，係屬事實審法院得依職權自由裁量之事項，
    苟法院於量刑時，已以行為人之責任為基礎，斟酌刑法第57
    條各款所列情狀，而未逾越法定範圍，又未濫用其職權，即
    不得指為違法（最高法院101年度台上3147號判決意旨參照
    ）；又在同一犯罪事實與情節，如別無其他加重或減輕之原
    因，下級審量定之刑，亦無過重或失輕之不當情形，則上級
    審法院對下級審法院之職權行使，原則上應予尊重（最高法
    院85年度台上字第2446號判決意旨參照）。本案原審以被告
    所犯係刑法第185條之3第1項第1款之駕駛動力交通工具而吐
    氣所含酒精濃度達每公升0.25毫克以上罪，事證明確，因而
    適用刑事訴訟法第449條第1項前段、第454條第2項，刑法第
    185條之3第1項第1款、第41條第1項前段、刑法施行法第1條
    之1第1項規定，核其認識、用法並無違誤，復審酌被告前於
    民國102年因公共危險案件，經本院判處有期徒刑3月確定，
    竟不知警惕，飲用酒類後，無視法律之誡命與其他用路人之
    安全，仍騎乘普通重型機車行駛於道路，行經雲林縣○○鎮○○
    里○○000號前時，為警攔查，並測得其當時吐氣酒精濃度達
    每公升0.32毫克，數值非低，對一般往來之公眾與行車實具
    一定之危險性，所幸未造成人員傷亡；惟念其犯後坦承犯行
    ，態度尚可；及其於警詢時自陳教育程度為國中畢業、職業
    為臨時工、家庭經濟狀勉持等一切情狀，認原審量處被告有
    期徒刑4月，並諭知易科罰金之折算標準，係在法定刑度內
    量刑，並無過重而明顯違背正義，亦無裁量濫用或違反比例
    原則之情事，揆之前揭說明，即不得任意指摘原判決為違法
    ，本院自當予以尊重。被告上訴所稱家庭及經濟情況，已經
    原審於量刑時詳為審酌如上，且與本案犯行之關聯性薄弱，
    尚難執為原審量刑過重之理由。是經本院考量其於第二審所
    提之相關情事，並綜合考量本案一切量刑因素，認原審量處
    有期徒刑4月，並諭知易科罰金之折算標準，與其罪刑相當
    ，並無量刑過重之情事，自應予以維持。被告以前詞爭執原
    審量刑過重云云，尚屬無據。
四、綜上所述，原審之認事用法均無違誤，量刑亦無不當，被告
    仍執前詞提起上訴，請求撤銷改判，核無理由，應予駁回。
據上論斷，應依刑事訴訟法第455條之1第1項、第3項、第368條
、第373條，判決如主文。
本案經檢察官黃煥軒聲請以簡易判決處刑，檢察官吳淑娟到庭執
行職務。　　
中　　華　　民　　國　　111 　年　　8 　　月　　26　　日
                  刑事第五庭  審判長法  官  鍾世芬

                                    法  官  陳韋仁

                                    法  官  簡伶潔
以上正本證明與原本無異。  
本判決不得上訴。
                                    書記官  曾千庭
中　　華　　民　　國　　111 　年　　8 　　月　　29　　日
附錄本案論罪科刑法條全文：
中華民國刑法第185條之3
駕駛動力交通工具而有下列情形之一者，處3年以下有期徒刑，
得併科30萬元以下罰金：
一、吐氣所含酒精濃度達每公升零點二五毫克或血液中酒精濃度
    達百分之零點零五以上。
二、有前款以外之其他情事足認服用酒類或其他相類之物，致不
    能安全駕駛。
三、服用毒品、麻醉藥品或其他相類之物，致不能安全駕駛。
因而致人於死者，處3年以上10年以下有期徒刑，得併科2百萬元
以下罰金；致重傷者，處1年以上7年以下有期徒刑，得併科1百
萬元以下罰金。
曾犯本條或陸海空軍刑法第五十四條之罪，經有罪判決確定或經
緩起訴處分確定，於十年內再犯第一項之罪因而致人於死者，處
無期徒刑或5年以上有期徒刑，得併科3百萬元以下罰金；致重傷
者，處3年以上10年以下有期徒刑，得併科2百萬元以下罰金。

附件：本院111年度六交簡82號刑事簡易判決